{"present": {"1 Singular": {"Affirmative": "athoilim", "Question": "an athoilim?", "Negative": "n\u00ed athoilim"}, "2 Singular": {"Affirmative": "athoileann t\u00fa", "Question": "an athoileann t\u00fa?", "Negative": "n\u00ed athoileann t\u00fa"}, "3 Singular": {"Male": {"Affirmative": "athoileann s\u00e9", "Question": "an athoileann s\u00e9?", "Negative": "n\u00ed athoileann s\u00e9"}, "Female": {"Affirmative": "athoileann s\u00ed", "Question": "an athoileann s\u00ed?", "Negative": "n\u00ed athoileann s\u00ed"}}, "1 Plural": {"Compressed": {"Affirmative": "athoilimid", "Question": "an athoilimid?", "Negative": "n\u00ed athoilimid"}, "Extended": {"Affirmative": "athoileann muid", "Question": "an athoileann muid?", "Negative": "n\u00ed athoileann muid"}}, "2 Plural": {"Affirmative": "athoileann sibh", "Question": "an athoileann sibh?", "Negative": "n\u00ed athoileann sibh"}, "3 Plural": {"Affirmative": "athoileann siad", "Question": "an athoileann siad?", "Negative": "n\u00ed athoileann siad"}, "Passive": {"Affirmative": "athoiltear", "Question": "an athoiltear?", "Negative": "n\u00ed athoiltear"}}, "future": {"1 Singular": {"Affirmative": "athoilfidh m\u00e9", "Question": "an athoilfidh m\u00e9?", "Negative": "n\u00ed athoilfidh m\u00e9"}, "2 Singular": {"Affirmative": "athoilfidh t\u00fa", "Question": "an athoilfidh t\u00fa?", "Negative": "n\u00ed athoilfidh t\u00fa"}, "3 Singular": {"Male": {"Affirmative": "athoilfidh s\u00e9", "Question": "an athoilfidh s\u00e9?", "Negative": "n\u00ed athoilfidh s\u00e9"}, "Female": {"Affirmative": "athoilfidh s\u00ed", "Question": "an athoilfidh s\u00ed?", "Negative": "n\u00ed athoilfidh s\u00ed"}}, "1 Plural": {"Compressed": {"Affirmative": "athoilfimid", "Question": "an athoilfimid?", "Negative": "n\u00ed athoilfimid"}, "Extended": {"Affirmative": "athoilfidh muid", "Question": "an athoilfidh muid?", "Negative": "n\u00ed athoilfidh muid"}}, "2 Plural": {"Affirmative": "athoilfidh sibh", "Question": "an athoilfidh sibh?", "Negative": "n\u00ed athoilfidh sibh"}, "3 Plural": {"Affirmative": "athoilfidh siad", "Question": "an athoilfidh siad?", "Negative": "n\u00ed athoilfidh siad"}, "Passive": {"Affirmative": "athoilfear", "Question": "an athoilfear?", "Negative": "n\u00ed athoilfear"}}, "past": {"1 Singular": {"Affirmative": "d'athoil m\u00e9", "Question": "ar athoil m\u00e9?", "Negative": "n\u00edor athoil m\u00e9"}, "2 Singular": {"Affirmative": "d'athoil t\u00fa", "Question": "ar athoil t\u00fa?", "Negative": "n\u00edor athoil t\u00fa"}, "3 Singular": {"Male": {"Affirmative": "d'athoil s\u00e9", "Question": "ar athoil s\u00e9?", "Negative": "n\u00edor athoil s\u00e9"}, "Female": {"Affirmative": "d'athoil s\u00ed", "Question": "ar athoil s\u00ed?", "Negative": "n\u00edor athoil s\u00ed"}}, "1 Plural": {"Compressed": {"Affirmative": "d'athoileamar", "Question": "ar athoileamar?", "Negative": "n\u00edor athoileamar"}, "Extended": {"Affirmative": "d'athoil muid", "Question": "ar athoil muid?", "Negative": "n\u00edor athoil muid"}}, "2 Plural": {"Affirmative": "d'athoil sibh", "Question": "ar athoil sibh?", "Negative": "n\u00edor athoil sibh"}, "3 Plural": {"Compressed": {"Affirmative": "d'athoil siad", "Question": "ar athoil siad?", "Negative": "n\u00edor athoil siad"}, "Extended": {"Affirmative": "d'athoileadar", "Question": "ar athoileadar?", "Negative": "n\u00edor athoileadar"}}, "Passive": {"Affirmative": "athoileadh", "Question": "ar athoileadh?", "Negative": "n\u00edor athoileadh"}}, "condi": {"1 Singular": {"Affirmative": "d'athoilfinn", "Question": "an athoilfinn?", "Negative": "n\u00ed athoilfinn"}, "2 Singular": {"Affirmative": "d'athoilfe\u00e1", "Question": "an athoilfe\u00e1?", "Negative": "n\u00ed athoilfe\u00e1"}, "3 Singular": {"Male": {"Affirmative": "d'athoilfeadh s\u00e9", "Question": "an athoilfeadh s\u00e9?", "Negative": "n\u00ed athoilfeadh s\u00e9"}, "Female": {"Affirmative": "d'athoilfeadh s\u00ed", "Question": "an athoilfeadh s\u00ed?", "Negative": "n\u00ed athoilfeadh s\u00ed"}}, "1 Plural": {"Compressed": {"Affirmative": "d'athoilfimis", "Question": "an athoilfimis?", "Negative": "n\u00ed athoilfimis"}, "Extended": {"Affirmative": "d'athoilfeadh muid", "Question": "an athoilfeadh muid?", "Negative": "n\u00ed athoilfeadh muid"}}, "2 Plural": {"Affirmative": "d'athoilfeadh sibh", "Question": "an athoilfeadh sibh?", "Negative": "n\u00ed athoilfeadh sibh"}, "3 Plural": {"Compressed": {"Affirmative": "d'athoilfid\u00eds", "Question": "an athoilfid\u00eds?", "Negative": "n\u00ed athoilfid\u00eds"}, "Extended": {"Affirmative": "d'athoilfeadh siad", "Question": "an athoilfeadh siad?", "Negative": "n\u00ed athoilfeadh siad"}}, "Passive": {"Affirmative": "d'athoilf\u00ed", "Question": "an athoilf\u00ed?", "Negative": "n\u00ed athoilf\u00ed"}}, "imper": {"1 Singular": {"Affirmative": "athoilim!", "Negative": "n\u00e1 hathoilim!"}, "2 Singular": {"Affirmative": "athoil!", "Negative": "n\u00e1 hathoil!"}, "3 Singular": {"Male": {"Affirmative": "athoileadh s\u00e9!", "Negative": "n\u00e1 hathoileadh s\u00e9!"}, "Female": {"Affirmative": "athoileadh s\u00ed!", "Negative": "n\u00e1 hathoileadh s\u00ed!"}}, "1 Plural": {"Compressed": {"Affirmative": "athoilimis!", "Negative": "n\u00e1 hathoilimis!"}, "Extended": {"Affirmative": "athoileadh muid!", "Negative": "n\u00e1 hathoileadh muid!"}}, "2 Plural": {"Affirmative": "athoilig\u00ed!", "Negative": "n\u00e1 hathoilig\u00ed!"}, "3 Plural": {"Compressed": {"Affirmative": "athoilid\u00eds!", "Negative": "n\u00e1 hathoilid\u00eds!"}, "Extended": {"Affirmative": "athoileadh siad!", "Negative": "n\u00e1 hathoileadh siad!"}}, "Passive": {"Affirmative": "athoiltear!", "Negative": "n\u00e1 hathoiltear!"}}, "pastConti": {"1 Singular": {"Affirmative": "d'athoilinn", "Question": "an athoilinn?", "Negative": "n\u00ed athoilinn"}, "2 Singular": {"Affirmative": "d'athoilte\u00e1", "Question": "an athoilte\u00e1?", "Negative": "n\u00ed athoilte\u00e1"}, "3 Singular": {"Male": {"Affirmative": "d'athoileadh s\u00e9", "Question": "an athoileadh s\u00e9?", "Negative": "n\u00ed athoileadh s\u00e9"}, "Female": {"Affirmative": "d'athoileadh s\u00ed", "Question": "an athoileadh s\u00ed?", "Negative": "n\u00ed athoileadh s\u00ed"}}, "1 Plural": {"Compressed": {"Affirmative": "d'athoilimis", "Question": "an athoilimis?", "Negative": "n\u00ed athoilimis"}, "Extended": {"Affirmative": "d'athoileadh muid", "Question": "an athoileadh muid?", "Negative": "n\u00ed athoileadh muid"}}, "2 Plural": {"Affirmative": "d'athoileadh sibh", "Question": "an athoileadh sibh?", "Negative": "n\u00ed athoileadh sibh"}, "3 Plural": {"Compressed": {"Affirmative": "d'athoilid\u00eds", "Question": "an athoilid\u00eds?", "Negative": "n\u00ed athoilid\u00eds"}, "Extended": {"Affirmative": "d'athoileadh siad", "Question": "an athoileadh siad?", "Negative": "n\u00ed athoileadh siad"}}, "Passive": {"Affirmative": "d'athoilt\u00ed", "Question": "an athoilt\u00ed?", "Negative": "n\u00ed athoilt\u00ed"}}, "subj": {"1 Singular": {"Affirmative": "go n-athoile m\u00e9", "Negative": "n\u00e1r athoile m\u00e9"}, "2 Singular": {"Affirmative": "go n-athoile t\u00fa", "Negative": "n\u00e1r athoile t\u00fa"}, "3 Singular": {"Male": {"Affirmative": "go n-athoile s\u00e9", "Negative": "n\u00e1r athoile s\u00e9"}, "Female": {"Affirmative": "go n-athoile s\u00ed", "Negative": "n\u00e1r athoile s\u00ed"}}, "1 Plural": {"Compressed": {"Affirmative": "go n-athoilimid", "Negative": "n\u00e1r athoilimid"}, "Extended": {"Affirmative": "go n-athoile muid", "Negative": "n\u00e1r athoile muid"}}, "2 Plural": {"Affirmative": "go n-athoile sibh", "Negative": "n\u00e1r athoile sibh"}, "3 Plural": {"Affirmative": "go n-athoile siad", "Negative": "n\u00e1r athoile siad"}, "Passive": {"Affirmative": "go n-athoiltear", "Negative": "n\u00e1r athoiltear"}}, "verbal noun": "athoili\u00faint", "verbal adjective": "athoilte"}